臺灣臺中地方法院民事裁定
111年度聲字第384號
聲  請  人  莊卉㚬  
相  對  人  臺灣銀行股份有限公司

法定代理人  許志文  
上列當事人間聲請停止執行事件，本院裁定如下：
    主    文
聲請人供擔保新臺幣參佰玖拾壹萬壹仟壹佰元後，本院一一一年
度司執字第一四五七四七號拍賣抵押物事件之強制執行程序，於
本院一一一年度訴字第三一○五號第三人異議之訴事件判決確定
、和解或撤回起訴前應暫予停止。
    理    由
一、按有回復原狀之聲請或提起再審或異議之訴，或對於和解為
    繼續審判之請求，或提起宣告調解無效之訴，撤銷調解之訴
    ，或對於法院因強制執行法第4條第1項第5款之裁定提起抗
    告時，法院因必要情形，或依聲請定相當並確實之擔保，得
    為停止強制執行之裁定，強制執行法第18條第2項定有明文
    。又法院依強制執行法第18條第2項裁定准許停止強制執行
    所定之擔保金，係備供債權人因停止執行所受損害之賠償，
    其數額應依標的物停止執行後，債權人未能即時受償或利用
    該標的物所受之損害額，或其因另供擔保強制執行所受之損
    害額定之（最高法院87年度臺抗字第529號裁定意旨參照）
    。
二、本件聲請人以其經向本院提起第三人異議之訴為理由，聲請
    裁定停止本院111年度司執字第145747號拍賣抵押物事件之
    強制執行（下稱系爭執行事件），經本院調取系爭執行事件
    卷宗及本院111年度訴字第3105號第三人異議之訴事件卷宗
    查閱屬實。依前開卷證資料，聲請人所提第三人異議之訴並
    無在法律上顯無理由之情形，且依聲請人主張系爭執行事件
    之標的係聲請人所有之不動產，如不停止執行，致由第三人
    拍定取得，將來即難於回復執行前之狀態，亦無明顯債務人
    濫行訴訟以拖延執行狀況。綜合上述，本院認聲請人停止執
    行之聲請，於法尚無不合，應予准許。
三、茲審酌相對人於系爭執行事件係持本院111年度司拍字第241
    號拍賣抵押物裁定及確定證明書為執行名義，聲請強制執行
    「被繼承人楊嘉蓉（遺產管理人李月芬）所有坐落臺中市○
    區○○○段0000000地號土地及其上同段19574建號即門牌號碼
    臺中市○區○○○○街000號建物（下稱系爭不動產）」，請求「
    債務人李月芬即楊嘉蓉之遺產管理人於被繼承人楊嘉蓉之遺
    產範圍內應給付債權人新臺幣（下同）18,051,232元本息及
    違約金」，則倘系爭執行事件停止執行，可能造成相對人受
    到之最大損害，應係前揭債權未能提前受償，而受有該債權
    額依法定利率計算之損失。又本案訴訟之標的金額已逾民事
    訴訟法第466條所定數額，屬得上訴第三審事件，參酌各級
    法院辦案期限實施要點第2條規定，民事通常程序第一、二
    、三審審判案件期限分別為1年4個月、2年、1年，合計4年4
    個月，則相對人因停止執行未能即時受償所受之損害，應為
    在該民事訴訟程序進行期間，延後取得債權額依法定年息5%
    計算之利息損失，約為3,911,100元【計算式：18,051,232×
    5%×（4＋4/12）=3,911,100，元以下四捨五入】，本院因認
    聲請人以3,911,100元供擔保後，系爭執行事件於本院111年
    度訴字第3105號第三人異議之訴事件裁判確定、和解或撤回
    起訴前暫予停止。
中　　華　　民　　國　　111 　年　　11　　月　　4　 　日
                  民事第五庭    法  官  林秀菊
正本係照原本作成。
如不服本裁定應於送達後10日內向本院提出抗告狀，並繳納抗告
費新臺幣1,000元。
中　　華　　民　　國　　111 　年　　11　　月　　4　 　日
                                書記官  黃鴻鑑